【裁判字號】    99,訴,3074
【裁判日期】    991129
【裁判案由】    毒品危害防制條例
【裁判全文】
臺灣板橋地方法院刑事判決              99年度訴字第3074號
公  訴  人  臺灣板橋地方法院檢察署檢察官
被      告  林聖忠
上列被告因違反毒品危害防制條例案件，經檢察官提起公訴（99
年度毒偵字第6788號），被告於準備程序中就被訴事實為有罪之
陳述，本院合議庭裁定由受命法官獨任行簡式審判程序，並判決
如下：
    主    文
林聖忠施用第一級毒品，累犯，處有期徒刑玖月。又施用第二級
毒品，累犯，處有期徒刑伍月。應執行有期徒刑壹年。
    事    實
一、林聖忠前於民國87年間因施用毒品案件，經觀察勒戒後認有
    繼續施用毒品之傾向，乃再入戒治處所接受強制戒治，至88
    年10月11日強制戒治期滿，經臺灣板橋地方法院檢察署檢察
    官以89年度戒毒偵字第116 號為不起訴處分確定。又於90年
    間因連續施用毒品案件，經依本院裁定入戒治處所接受強制
    戒治後，至91年11月26執行完畢，而其此次施用毒品犯行，
    並經本院以91年度易字第469 號判處有期徒刑1 年6 月、10
    月，應執行有期徒刑2 年2 月確定，入監執行後於94年8 月
    26日假釋出監。另在前開強制戒治執行完畢後5 年內之94年
    間因連續施用第一級毒品案件，經本院以94年度訴字第2792
    號判處有期徒刑1 年確定，復經本院以96年度聲減字第1025
    號刑事裁定減為有期徒刑6 月確定。嗣林聖忠前述假釋經法
    院裁定撤銷後，應執行殘刑有期徒刑6 月5 日，並與前揭減
    刑後之6 月有期徒刑接續執行後，於96年7 月16日執行完畢
    出監。迨97年間，復因施用第一、二級毒品罪，經本院以97
    年度訴字第4978號判處有期徒刑7 月、4 月，應執行有期徒
    刑10月確定，並於99年2 月26日執行完畢。
二、詎仍不思戒除毒癮，猶於99年7 月22日上午8 時許，在臺北
    縣三重市「二二八公園」之公廁內，以將甲基安非他命結晶
    置入玻璃球後點火燒烤吸入其煙霧之方式，施用第二級毒品
    甲基安非他命1 次。另於翌日17時許，在臺北縣五股鄉○○
    路某工地內，以注射方式施用第一級毒品海洛因1 次。嗣因
    林聖忠屬於毒品列管人口，且未按時報到接受採尿檢驗，經
    警於99年7 月23日晚間某時許至某網咖店臨檢時發現林聖忠
    ，其後，林聖忠亦同意接受員警採尿，經警將其尿液送請檢
    驗後，確認其尿液呈嗎啡及甲基安非他命陽性反應，因而查
    悉上情。
三、案經臺北縣政府警察局蘆洲分局報請臺灣板橋地方法院檢察
    署檢察官偵查後起訴。
    理    由
一、上開犯罪事實，業據被告於本院審理時自白不諱，而其尿液
    經送請檢驗後，確呈嗎啡及甲基安非他命陽性反應乙節，有
    臺灣檢驗科技股份有限公司濫用藥物檢驗報告附卷可稽（毒
    偵卷第11頁），足徵被告前開自白應與事實相符，堪可採信
    。次按觀察、勒戒或強制戒治執行完畢釋放後，5 年內再犯
    施用第一、二級毒品之罪者，檢察官應依法追訴，毒品危害
    防制條例第23條第2 項定有明文。查被告有前揭事實欄第一
    段所載觀察勒戒、強制戒治紀錄乙節，有臺灣高等法院被告
    前案紀錄表附卷足參，其既係前述強制戒治執行完畢釋放後
    5 年內之94年間因連續施用毒品案件，經本院以94年度訴字
    第2792號判處有期徒刑1 年確定，復經本院以96年度聲減字
    第1025號刑事裁定減為有期徒刑6 月確定，則檢察官對其提
    起公訴，即屬合法。綜上，本件事證明確，被告犯行堪以認
    定。
二、核被告所為，係犯毒品危害防制條例第10條第1 項之施用第
    一級毒品罪及同條第2 項之施用第二級毒品罪。其因施用而
    持有第一、二級毒品之低度行為，應分別為其施用第一、二
    級毒品之高度行為所吸收，不另論罪。又被告實施此2 犯罪
    之時間不同、施用毒品種類及方式有別，顯係基於個別犯意
    所為，應予分論併罰之。次查被告於97年間因施用第一、二
    級毒品罪，經本院以97年度訴字第4978號判處有期徒刑7 月
    、4 月，應執行有期徒刑10月確定，並於99年2 月26日執行
    完畢乙節，有臺灣高等法院被告前案紀錄表附卷可稽，其於
    前述有期徒刑執行完畢後5 年內，再故意犯本案有期徒刑之
    罪，屬累犯，應依法加重其刑。爰審酌被告有多次施用毒品
    前案紀錄，卻猶執意再犯，足見其素行不端，兼衡其犯罪之
    動機目的，智識程度，施用毒品非但戕害自己身心，亦妨害
    社會善良秩序，及其犯後坦認犯行態度良好等一切情狀，分
    別量處如主文所示之刑，並定其應執行之刑。
三、按除被告所犯為死刑、無期徒刑、最輕本刑為3 年以上有期
    徒刑之罪或高等法院管轄第一審案件者外，於前條第1 項程
    序進行中，被告先就被訴事實為有罪之陳述時，審判長得告
    知被告簡式審判程序之旨，並聽取當事人、代理人、辯護人
    及輔佐人之意見後，裁定進行簡式審判程序，刑事訴訟法第
    273 條之1 第1 項定有明文。本案被告被訴施用第一級毒品
    罪之法定本刑為「6 月以上5 年以下有期徒刑」，施用第二
    級毒品罪之法定本刑為「3 年以下有期徒刑」，其於本院準
    備程序期日就被訴事實為有罪之陳述後，經告知被告簡式審
    判程序之旨，並聽取被告及檢察官之意見後，本院合議庭認
    宜改用簡式審判程序，乃裁定由受命法官獨任行簡式審判程
    序審理之，附此說明。
據上論斷，應依刑事訴訟法第273 條之1 第1 項、第299 條第1
項前段，毒品危害防制條例第10條第1 、2 項，刑法第11條前段
、第47條第1 項、第51條第5 款，判決如主文。
本案經檢察官陳宣每到庭執行職務。
中    華    民    國    99    年    11    月    29    日
                  刑事第十二庭  法  官  楊明佳
以上正本證明與原本無異。
如不服本判決應於收受送達後10日向本院提出上訴書狀，並應敘
述具體理由；其未敘述上訴理由者，應於上訴期間屆滿後20日內
向本院補提理由書（均須按他造當事人之人數附繕本）「切勿逕
送上級法院」。
                                書記官  林金良
中    華    民    國    99    年    11    月    29    日
附錄本案論罪科刑法條全文
毒品危害防制條例第10條
施用第一級毒品者，處六月以上五年以下有期徒刑。
施用第二級毒品者，處三年以下有期徒刑。

司法院資訊處製作；財團法人民間司法改革基金會備份。
